【裁判字號】    89,訴,31
【裁判日期】    900118
【裁判案由】    給付貨款
【裁判全文】
福建金門地方法院民事判決  八十九年度訴字第三一號
    原      告  秀中實業股份有限公司
    法定代理人  甲○○
    訴訟代理人  陳玉珍
    被      告  乙○○即中理營造廠
右當事人間給付貨款事件，本院判決如左：
     主   文
被告應給付原告新台幣壹佰萬捌仟貳佰伍拾元，及自民國八十九年十月二十日起至清
償日止按年利率百分之伍計算之利息。
原告其餘之訴駁回。
訴訟費用由被告負擔。
    事    實
一、原告方面：
  （一）聲明：被告應給付原告新台幣壹佰萬捌仟貳佰伍拾元，及自民國八十九年一
              月三十日起至清償日止按年利率百分之伍計算之利息。
  （二）陳述：被告於民國八十八年八月十七日向原告訂購預拌混擬土一千立方公尺
        ，每一立方公尺單價為新台幣（下同）二千五百五十元，另外壓漿車的錢另
        議，並約定被告給付價金以原告實際給付之預拌混擬土之數目為準，雙方並
        訂有預拌混擬土預定買賣書一份。查原告共交付八百七十九點五立方公尺，
        依前開雙方約定每一立方公尺為二千五百五十元，被告應給付貨款為二百二
        十四萬二千七百二十五元，及壓漿車共出車五次，每次為六千元，共三萬元
        ，另外再扣除折讓部分及壓漿車出車不足米數部分，合計被告應給付原告之
        貨款為二百二十四萬六千四百元（不含稅），原告依約交貨完畢，亦由被告
        之工地主任蔡世團驗收無誤在案，但迄至八十九年一月三十一日止，被告僅
        給付一百二十萬三千元，仍積欠貨款共一百萬八千二百五十元，原告屢次催
        討均無效果，爰依雙方契約關係請求判決如訴之聲明。
  （三）對於被告抗辯之陳述：
        被告雖辯稱應給付之貨款已全交給第三人蔡世團，原告應向蔡世團請款且被
        告並無親自收受系爭貨物等語，惟原告當初係與被告訂定預拌混擬土之買賣
        契約，被告依法自應給付系爭貨物之貨款。
  （四）證據：提出訂購合約書一紙、出貨單二十二份、未收帳款明細表一份。
二、被告方面：
   （一）聲明：駁回原告之訴。
   （二）陳述：當初因承包金門縣金沙消防分隊辦公廳舍新建工程，雖與原告訂定
         預拌混擬土之買賣契約，但當初均交代第三人即本件工程之小包蔡世團負
         責向原告採購混擬土，被告並以依約給付蔡世團工程款，被告無給付系爭
         貨款於原告之義務。
   （三）證據：保證書一份、現金付款單一份。
        理  由
一、原告起訴主張被告於民國八十八年八月十七日向原告訂購預拌混凝土一千立方公
    尺，每一立方公尺單價為新台幣（下同）二千五百五十元，原告共交付八百七十
    九點五立方公尺，被告應給付貨款為二百二十四萬二千七百二十五元，及壓漿車
    車款三萬元，扣除折讓部分及壓漿車出車不足米數部分，合計被告應給付原告之
    貨款為二百二十四萬六千四百元，原告依約交付前開貨物完訖，由被告之工地主
    任蔡世團驗收無誤在案，但迄至八十九年一月三十一日止，被告僅給付一百二十
    萬三千元，仍積欠貨款共一百萬八千二百五十元，被告則以當初因承包金門縣金
    沙消防分隊辦公廳舍新建工程，雖與原告訂定預拌混凝土之買賣契約，但當初均
    交代第三人蔡世團負責向原告採購混凝土，被告並無親自收受系爭預拌混凝土，
    且被告已給付蔡世團系爭貨款，被告自無給付系爭貨款之義務等語置辯。
二、原告主張被告於八十八年八月十七日向原告訂購預拌混凝土一千立方公尺雙方並
    訂有買賣契約書，為被告於八十九年十二月十五日庭訊時自認為該文書係伊所簽
    訂，雖被告嗣於本院九十年一月九日庭訊時辯稱伊與原告沒有買賣關係且沒有簽
    單，惟此有原告所提出之預定買賣書一份可憑，被告雖辯稱前詞，尚未舉證以實
    其說，原告主張雙方訂有預拌混凝土之買賣契約，自堪信為實在。
三、按買受人對於出賣人，有交付約定價金及受領標的物之義務，民法第三百六十七
    條定有明文。本件之爭點為原告對於第三人蔡世團為交付系爭預拌混凝土，是否
    對於被告已生買受人受領標的物之效力，經查，本件經訊問證世團即被告中理營
    造廠乙○○的工地主任證稱，我是他的（被告）工地主任，當初訂定契約書的時
    候，我也在旁邊，合約是兩造所簽訂的，這批預拌混凝土都是我簽收的，並已經
    全部拿去使用，灌注在金門縣金沙消防分隊辦公廳舍新建工程之工地裡等語，被
    告雖否認證人蔡世團為其工地主任，惟對於系爭預拌混凝土既經灌漿於前開工地
    內之事實則自認屬實，是以，依證人蔡世團所言，原告主張系爭預拌混凝土已經
    被告之代理人蔡世團簽收並將系爭預拌混凝土灌將用於工地之建築物內，被告已
    受領系爭標的物，尚堪信為真實，被告雖辯稱證人蔡世團為其承包包金門縣金沙
    消防分隊辦公廳舍新建工程的小包，原告之貨款均交付蔡世團由其負責，伊無給
    付系爭貨款之義務等語，惟本件系爭買賣契約，既為原告與被告所訂定，被告並
    已受領系爭買賣標的物，揆諸首開條文規定，兩造買賣契約既屬合法有效，被告
    依約即有給付價金之義務，原告起訴請求被告應給付尚未給付之尾款一百萬八千
    二百五十元，為有理由。
四、末查，按給付無確定期限者，債務人於債權人得請求給付時，經其催告而未為給
    付時，自受催告時起，負遲延責任。其經債權人起訴，或依督促程序送達支付命
    令者，與催告有同一之效力，民法第二百二十九條第二項定有明文，本件原告雖
    起訴主張被告應自八十九年一月三十日起至清償日止按年利率百分之五計算之利
    息，並主張屢次催討被告給付如訴之聲明之金額，均未蒙置理等情，惟尚未舉證
    以實其說，尚難採信，參酌前開條文之規定，自應依被告收受系爭支付命令之翌
    日即八十九年十月二十日起至清償日止按年利率百分之五計算遲延利息，原告逾
    此部分之請求，於法尚嫌無據，應予駁回。
五、綜上所述，兩造所簽訂之買賣契約既仍屬有效，被告並已受領系爭標的物，原告
    依據買賣契約之法律關係，請求被告給付貨款一百萬八千二百五十元，並自八十
    九年十月二十日起至清償日止，按年息百分之五計算之遲延利息，自屬正當，應
    予准許。
六、本件判決之基礎已臻明確，兩造其餘攻擊防禦方法及主張舉證，於判決結果不生
    影響，無一一審究之必要，附此敘明。
七、據上論結，原告之訴為一部有理由，一部無理由，依民事訴訟法第七十九條但書
    ，判決如主文。
中      華      民      國    九十      年      一      月    十八    日
                                    福建金門地方法院民事庭
~B法  官  顏淑惠
右為正本係照原本作成
如對本判決上訴須於判決送達後廿日內向本院提出上訴狀
中      華      民      國    九十      年      一      月     二十     日
~B法院書記官  許永溪


司法院資訊處製作；財團法人民間司法改革基金會備份。
